【裁判字號】    95,簡上,229
【裁判日期】    950801
【裁判案由】    違反動產擔保交易法
【裁判全文】
臺灣桃園地方法院刑事判決             95年度簡上字第229號
上  訴  人
即  被  告  乙○○
上列被告因違反動產擔保交易法案件，不服中華民國95年4 月21
日本院95年度壢簡字第569 號第1 審簡易判決（聲請簡易判決處
刑案號：94年度偵字第21786 號），提起上訴，本院管轄之第2
審合議庭判決如下：
    主  文
原判決撤銷。
乙○○動產擔保交易之債務人，意圖不法之利益，將標的物遷移
，致生損害於債權人，處拘役伍拾日，如易科罰金，以參佰元折
算壹日。緩刑貳年。
    理  由
一、本件理由茲補充：按被告以外之人於審判外之言詞或書面陳
    述，除法律有規定者外，不得作為證據，刑事訴訟法第一百
    五十九條第一項固定有明文。惟被告以外之人於審判外之陳
    述，雖不符同法第一百五十九條之一至之四之規定，而經當
    事人於審判程序同意作為證據，法院審酌該言詞陳述或書面
    陳述作成時之情況，認為適當者，亦得為證據。又當事人、
    代理人或辯護人於法院調查證據時，知有第一百五十九條第
    一項不得為證據之情形，而未於言詞辯論終結前聲明異議者
    ，視為有前項之同意，此亦據同法第一百五十九條之五規定
    甚明。查本件證人丙○○、甲○○於警詢時之陳述，均屬被
    告以外之人在審判外之陳述而屬傳聞證據，且不符刑事訴訟
    法第一百五十九條之三之規定，惟檢察官、被告就上開審判
    外之陳述，迄於本院言詞辯論終結前均未聲明異議，而本院
    審酌渠等於陳述作成時之情況，核無違法取證之瑕疵，亦認
    為以之作為證據為適當，依上開規定，上開證人前述審判外
    之陳述，得為證據。其餘犯罪事實、證據及理由均引用第一
    審簡易判決書所載（如附件）。
二、論罪部分：
（一）核被告乙○○所為，係犯動產擔保交易法第三十八條之動
      產擔保交易之債務人，將標的物遷移罪。
（二）按被告行為後，刑法及刑法施行法業於九十四年二月二日
      經總統以華總一義字第○九四○○○一四九○一號令修正
      公布，並於九十五年七月一日施行（下稱新刑法，修正前
      刑法下稱舊刑法），參酌最高法院九十五年五月二十三日
      刑事庭第八次會議決議意旨，新刑法第二條第一項之規定
      ，係規範行為後法律變更所生新舊法律比較適用之準據法
      ，於新刑法施行後，應適用新刑法第二條第一項之規定，
      為「從舊從輕」之比較。另於比較時應就罪刑有關之共犯
      、未遂犯、想像競合犯、牽連犯、連續犯、結合犯，以及
      累犯加重、自首減輕暨其他法定加減原因（如身分加減）
      與加減例等一切情形，本於統一性及整體性原則，綜其全
      部罪刑之結果而為比較。準此而論，本案涉及法律變更之
      部分如下：
   1、被告行為後，刑法第四十一條第一項前段關於易科罰金之
      折算標準，並依罰金罰鍰提高標準條例第二條規定提高後
      ，已由舊法之銀元一百元、二百元、三百元修正為新臺幣
      一千元、二千元、三千元，因屬科刑規範事項之變更，其
      折算標準為裁判時所應諭知，自有就新舊法規定比較之必
      要，經比較新舊法結果，以被告行為時之舊法較為有利於
      被告，新法並無對被告有較為有利之情形。
   2、被告行為後，刑法第三十三條第五款業已修正為「罰金：
      新臺幣一千元以上，以百元計算之。」，與修正前舊刑法
      第三十三條第五款規定「罰金：一元以上（折算為新臺幣
      三元以上）。」不同。比較新舊法結果，以舊法較有利於
      行為人，新法並無對被告較為有利之情形。
   3、參酌前揭最高法院刑事庭會議決議意旨，本院綜合本件全
      部罪刑比較之結果，認以舊刑法較有利於被告，故本案應
      一體適用舊刑法。
三、原審認本件被告事證明確，予以論罪科刑，固非無見。惟查
    原審未及審酌修正後刑法及刑法施行法業於九十五年七月一
    日施行，而未為新舊法比較，自有未合。被告上訴意旨，承
    認犯行，然因原判決既有前揭可議之處，即不得維持，自應
    由本院將原判決撤銷改判。爰審酌被告之素行、犯罪動機、
    目的、手段、所生之危害及犯後之態度等一切情狀，量處如
    主文所示之刑，並依前揭說明，依修正前刑法第四十一條第
    一項前段、修正前罰金罰鍰提高標準條例第二條之規定，諭
    知易科罰金之折算標準，以示懲儆。按緩刑之宣告，依前揭
    最高法院刑事庭會議決議意旨，應適用修正後刑法第七十四
    條之規定，查被告曾於八十六年間因恐嚇取財案件，於八十
    六年十月十三日經本院判處有期徒刑十月，緩刑五年確定，
    該緩刑期滿，因緩刑之宣告未經撤銷，前揭有期徒刑之宣告
    即失其效力，亦即與未曾受有期徒刑之宣告相同，故被告未
    曾因故意犯罪受有期徒刑以上刑之宣告，此有臺灣高等法院
    被告前案紀錄表在卷可稽，其因一時失慮，偶罹刑典，事後
    已將所欠債務全數清償予聯邦商業銀行股份有限公司，業據
    證人甲○○到庭證述屬實，足見其悔意甚殷，被告經此刑之
    宣告後，應知警惕而無再犯之虞，本院因認暫不執行其刑為
    當，併予宣告緩刑二年，用啟自新。
據上論斷，應依刑事訴訟法第四百五十五條之一第三項、第三百
六十九條第一項前段、第三百六十四條、第三百七十三條、第二
百九十九條第一項前段，動產擔保交易法第三十八條，修正後刑
法第二條第一項前段、修正前刑法第十一條前段、修正前刑法第
四十一條第一項前段、修正後第七十四條第一項第一款，罰金罰
鍰提高標準條例第一條前段、修正前罰金罰鍰提高標準條例第二
條，判決如主文。
本案經檢察官楊挺宏到庭執行職務。
中    華    民    國    95    年    8     月    1     日
                  刑事第八庭  審判長法  官  曾家貽
                                    法  官  陳彥宏
                                    法  官  吳為平
以上正本證明與原本無異。
不得上訴。
                                    書記官  江惠婷
中    華    民    國    95    年    8     月    1     日
附錄論罪科刑法條：
動產擔保交易法第38條
動產擔保交易之債務人，意圖不法之利益，將標的物遷移、出賣
、出質、移轉、抵押或為其他處分，致生損害於債權人者，處3
年以下有期徒刑、拘役或科或併科6000元以下之罰金。


司法院資訊處製作；財團法人民間司法改革基金會備份。
